【裁判字號】    91,國,6
【裁判日期】    920113
【裁判案由】    國家賠償
【裁判全文】
臺灣臺中地方法院民事判決  九十一年度國字第六號
    原      告  甲○○
    訴訟代理人  劉鴻基  律師
    被      告  台中縣太平市地政事務所
    法定代理人  乙○○
    訴訟代理人  黃文崇  律師
右當事人間國家賠償事件，本院判決如左：
    主    文
原告之訴及假執行之聲請均駁回。
訴訟費用由原告負擔。
    事    實
甲、原告方面：
  一、聲明：（一）被告應給付原告新台幣（下同）一百五十萬元及自起訴狀繕本送
      達翌日起至清償日止按年息百分之五計算之利息。（二）願供擔保，聲請宣告
      假執行。
  二、陳述：
  （一）坐落台中縣太平市○○段四三之四三八地號（八十九年十一月三日地籍圖重
        測後變更為麗園段八六八地號）土地及其上同段一六一七九建號（重測後變
        更為麗園段六九一號）房屋原登記為原告所有，惟所有權狀仍交予訴外人林
        余軒（原名林秋燕）保管，嗣原告為出售上開房地，向訴外人林余軒索取所
        有權狀，詎林余軒捏稱權狀遺失，原告經向所委託仲介出售上開房地之業務
        員林可晴及代書邱麗芬詢問如何辦理權狀補發後，乃於八十九年三月十七日
        向被告申請補給權狀，另為防止權狀遺失遭他人盜用，並申請印鑑變更登記
        。被告受理補發權狀申請後，由其所屬公務員何慶茂於八十九年三月二十日
        審核准予登記，並於同年月二十二日公告，期間自八十九年三月二十三日至
        同年四月二十二日止，竟遲至同年三月二十七日始於電腦註記。嗣訴外人林
        余軒與其配偶之姊胡詹雪梅共同偽造買賣契約，於八十九年三月二十八日向
        被告申請所有權移轉登記，被告所屬公務員林虹霞於該日受理時，被告電腦
        已註記申請權狀補給公告中，依法應暫停辦理相關權利義務變更，並通知原
        告，竟疏未注意電腦註記，仍准予移轉登記為訴外人胡詹雪梅所有，嗣因抵
        押貸款未按期繳納，致系爭房屋遭抵押權人三信商業銀行股份有限公司聲請
        拍賣抵押物，於八十九年十一月間由他人拍定。渠等二人因辦理上開書狀補
        給及移轉登記業務涉有行政疏失，業經台中縣政府分別予以記過及申誡處分
        ，由此可知，渠等執行職務行使公權力顯有過失。而原告委託他人仲介出售
        系爭房地，亦有人願以四百五十萬元買受，扣除抵押借款債務三百萬元，原
        告尚有一百五十萬元之利益，然因被告所屬上開公務員之過失，致原告因而
        無法獲得上開一百五十萬元之預期利益而受有損害，其損害與上開公務員之
        過失行為顯有因果關係，被告自應爰依國家賠償法第二條第二項規定負損害
        賠償責任，原告於八十九年五月二十二日向被告請求賠償，被告乃以同年六
        月二十七日（八九）平地一字第０五四二八號函覆拒絕賠償。為此提起本訴
        。
  （二）訴外人林余軒向原告捏稱權狀遺失，致原告向被告申請補給權狀，其告發原
        告偽造文書而涉犯誣告罪嫌，業經台灣台中地方法院檢察署檢察官提起公訴
        （九十年度偵字第二一一三四號）。又訴外人林余軒夥同訴外人詹益岩、胡
        詹雪梅盜刻原告印鑑，將系爭房地移轉予訴外人胡詹雪梅，而涉犯偽造文書
        罪嫌，亦經台灣台中地方法院檢察署檢察官提起公訴（九十一年度偵字第九
        三四號、九十一年度偵緝字第一九０號、九十一年度偵字第一七一四０號）
        ，是被告抗辯原告提供印鑑及印鑑證明，同意移轉登記云云，要與事實不符
        ，委無可採。
  （三）原告申請書狀補給經被告於八十九年三月十七日以平普資字第四一九０號收
        件審核後公告中，且經被告所屬公務員張榕芝於八十九年三月二十七日十三
        時五十六分０四秒登錄及電腦註記，被告嗣於八十九年三月二十八日受理移
        轉登記時，已可於電腦註記，查知權狀補給公告中，被告所屬公務員林虹霞
        證稱其辦理移轉登記時，電腦未註記，其不知權狀補給公告中，要與事實不
        符，委無可採。
  （四）原告為登記權利人（所有權人），其申請書狀補給，並未與關係人發生爭執
        ，故被告辯稱依土地登記規則第五十七條第一項第三款規定，原告非經訴訟
        ，無法取得權狀出售，又縱委託仲介，亦無法覓得買受人，無法辦理過戶云
        云，自無可採。
  （五）原告因被告所屬公務員過失，致原告所有系爭房地移轉予訴外人胡詹雪梅名
        下，嗣遭抵押權人聲請拍賣，茍無被告所屬公務員之過失，原告依已定計劃
        出售，可得一百五十萬元利益，因被告所屬公務員之過失，致受有一百五十
        萬元之損害，其損害與公務員之過失有因果關係，殆可認定，被告辯稱非可
        歸責於被告，無庸賠償云云，要無可採。
  （六）系爭房地遭訴外人林余軒偽造買賣契約移轉予訴外人胡詹雪梅名下後，因訴
        外人林余軒、胡詹雪梅未按期繳交貸款，而遭抵押權人聲請拍賣抵押物，雖
        原告為所有權人，亦無法以異議之訴排除抵押權人聲請拍賣，被告辯稱原告
        就損害之發生或擴大，與有過失云云，並無可採。
  三、證據：提出本院八十九年度易字第三九八六號刑事判決、台灣高等法院台中分
      院九十年度上易字第一八０五號刑事判決、被告八十九年三月二十三日（八九
      ）平地一字第０二一一六號函、公告、土地登記申請書、台灣台中地方法院檢
      察署通知、刑事陳述意見狀、通知書、台中縣政府政風室函、被告八十九年六
      月二十七日（八九）平地一字第０五四二八號函、海報、八十九年三月十六日
      核發之原告印鑑證明、損益表及土地、建物登記謄本等各一份、台灣台中地方
      法院檢察署九十年度偵字第二一一三四號起訴書及九十一年度偵字第九三四號
      、九十一年度偵緝字第一九０號、九十一年度偵字第一七一四０號起訴書各一
      件、土地建物異動清冊一件為證，聲請訊問證人林可晴。
乙、被告方面：
  一、聲明：（一）駁回原告之訴及假執行之聲請。（二）如受不利判決，願供擔保
      請准免為假執行。
  二、陳述：
  （一）訴外人林余軒迭於台灣台中地方法院檢察署八十九年度偵字第一０一三０號
        、本院八十九年度易字第三九八六號及台灣高等法院台中分院九十年度上易
        字第一八０五號偽造文書案件中，供稱伊因欲在台中縣太平市○○段四三之
        四三八號土地建屋資金不足，向原告借款二百萬元，原告要求保障，約定原
        告為系爭建物之名義起造人，惟建物所有權狀仍交由訴外人林余軒保管，房
        屋完工後，訴外人林余軒欲辦理信用貸款，須房屋土地為同一人，乃徵得原
        告同意將土地移轉登記至原告名下，權狀仍由林余軒保管，因原告不配合辦
        理貸款，訴外人林余軒乃向原告清償前開借款債務，要求原告將上開房地回
        復所有權登記予自己，並由原告提供印鑑證明及買賣契約書等文件予訴外人
        林余軒等語，足見本件房地所有權之移轉登記確係原告所親為，其何來損害
        ？
  （二）系爭土地登記申請書全卷內附之原告印鑑證明，係八十七年九月十一日所申
        請，顯係原告於八十九年三月十六日變更印鑑登記前所請領。參以訴外人即
        於八十九年三月二十八日辦理系爭房地移轉登記之代書陳麗秋在本院八十九
        年度易字第三九八八號偽造文書一案證稱本件移轉登記係訴外人林余軒要伊
        幫忙填寫資料而已，因為原告並未在場，所以伊並未代蓋印鑑等語，足見該
        移轉登記文件於訴外人陳麗秋在八十九年三月二十日代填資料前尚未蓋有原
        告於八十五年五月二十二日簦記之印鑑，依印鑑由本人保管為常態，是本件
        過戶資料應係由原告自己提供印章及印鑑證明，否則訴外人林余軒如何取得
        用印資料？
  （三）本件移轉登記係原告同意過戶無疑，蓋原告僅係名義登記人（即借名登記）
        ，並非實際所有權人，是其非僅於土地登記於其名下後，將所有權狀交予訴
        外人林余軒保管，抑且將印鑑證明交予訴外人林余軒，並用印於過戶資料上
        。據此，原告當無損害可言。
  （四）被告於八十九年四月二十五日以平駁字第０九五號駁回原告申請補發所有權
        狀案，原告提起訴願，亦經台中縣政府駁回訴願在案，其申請既經駁回，原
        有公告即失所附麗，原告所謂依法應暫停系爭房地相關權利變更之依據亦失
        所附麗，被告准為系爭所有權移轉登記，並無違誤，當無侵害原告權利可言
        ，與國家賠償法之規定有間。
  （五）原告自承系爭房地係因未按期繳納貸款，致遭抵押權人三信商業銀行申請拍
        賣拍賣抵押物，於八十九年十一月間拍定，拍定價格尚不足清償抵押債權，
        是系爭房地之價額扣除抵押債權後尚有不足，原告當無損失可言。原告稱該
        房地有人以四百五十萬元購買乙節，被告否認之。更何況如系爭房地確係原
        告所有，其抵押貸款當係原告自己之貸款，原告不繳貸款利息，致遭抵押權
        人聲請拍賣並予拍定，自應歸責於原告，尤無要求被告負損害賠償責任。又
        原告明知系爭房地有第三人抵押權存在，如認系爭房地應屬伊所有，自應提
        起回復所有權之訴，並遵期繳交貸款本息，系爭房地即能獲得保存，卻聽任
        抵押權人行使抵押權，卒遭拍賣，所得不足清償抵押債權，再請求被告賠償
        ，其行使權利有違誠信原則，且與損害之發生與擴大亦有過失，依民法第二
        百十七條規定，應免除賠償金額。
  （六）本件原告申請補給所有權狀，在公告期間，亦因訴外人林余軒提出移轉登記
        案件內附原土地所有權狀而有異議，致無法補發，是原告本來即無土地所有
        權狀，且在未經訴訟前，無從取得土地所有權狀，無法出售系爭房地至明。
        又原告與訴外人林余軒間就系爭房地之所有權誰屬有爭執，縱原告於八十九
        年三月間曾委託他人仲介出售，並覓妥待買人，惟在未經司法判決確定前，
        依土地登記規則第五十一條第一項第三款及第三項之規定，亦無法辦理過戶
        登記，卒至八十九年十一月間又因原告以自己為債務人之抵押權貸款未繳本
        息，致為抵押權人聲請本院拍賣並拍定，顯然原告在法院判決確定前無從出
        售系爭房地。原告依通常情形無法出售系爭房地，自無所謂已失利益可言。
  （七）如原告所主張伊以四百五十萬元出售系爭房地，受所未能獲得預期利益一百
        五十萬元之損害，惟原告本應支出出售價百分之四之仲介費、代書費每件一
        萬元、售價千分之二之公證費、土地增值稅，亦因未出售而未支出，致受有
        利益，故應依民法第二百一十六條之一之規定予以扣除。
  三、證據：提出土地登記申請書全卷一件、通知書一件、印鑑登記證明申請書一件
      為證，並聲請調閱本院八十九年度執字第二七一四二號強制執行卷宗。
丙、本院依職權訊問證人林虹霞、何慶茂。
    理    由
一、原告主張坐落台中縣太平市○○段四三之四三八地號（地籍圖重測後變更為台中
    縣太平市○○段八六八地號）土地及其上同段一六一七九建號（麗園段六九一號
    ）之房屋原登記為其名下所有，惟所有權狀交予訴外人林余軒（原名林秋燕）保
    管，嗣因訴外人林余軒偽稱權狀遺失，伊乃於八十九年三月十七日向被告申請補
    給權狀，並申請變更印鑑登記，以防權狀遺失遭人盜用。原告申請補發權狀，經
    被告於八十九年三月十七日以四一九００號收件受理，由被告所屬公務員何慶茂
    經辦審核，何慶茂於八十九年三月二十日審核准予登記，並於同年月二十二日公
    告，竟遲至同年月二十七日始於電腦駐記，公告期間自八十九年三月二十三日起
    至同年四月二十二日止，詎訴外人林余軒夥同其配偶之姊胡詹雪梅偽造買賣契約
    書，於八十九年三月二十八日向被告申請系爭房地所有權移轉登記，被告所屬公
    務員林虹霞於同日受理移轉登記申請時，被告電腦已註記申請權狀補給公告中，
    依法應暫停移轉登記，並通知申請人，乃林虹霞竟疏未注意電腦註記，仍准予移
    轉登記，是被告所屬公務員因辦理上開書狀補給及移轉登記，涉有行政疏失，業
    據台中縣政府予以記過及申誡處分，執行職務行使公權力顯有過失。嗣因未按期
    繳納貸款，致遭抵押權人三信商業銀行股份有限公司聲請拍賣抵押物即系爭房地
    ，而於同年十一月間由他人拍定。原告於八十九年三月初即已委託力霸房屋仲介
    出售，且有人願以四百五十萬元購買，扣除銀行貸款三百萬元，預期可得一百五
    十萬元之利益。惟因被告所屬公務員之過失，致原告無法依原定計畫獲得預期利
    益一百五十萬元而受有損害，其損害與被告所屬上開公務員之過失行為有因果關
    係，被告自應爰依國家賠償法第二條第二項規定負損害賠償責任，原告於八十九
    年五月二十二日向被告請求賠償，被告乃以同年六月二十七日（八九）平地一字
    第０五四二八號函覆拒絕賠償。爰依該規定訴請判決如其訴之聲明。
二、被告則辯稱系爭房地所有權移轉之過戶資料係由原告提供予訴外人林余軒辦理，
    應為其所親為，並得其同意而辦理，且系爭房地登記於其名下後，其將所有權狀
    及印鑑證明交予訴外人林余軒保管，並用印於過戶資料上，當無損害可言。伊於
    八十九年四月二十五日以平駁字第０九五號駁回原告申請補發所有權狀案，原告
    提起訴願，亦經台中縣政府駁回訴願在案，其申請既經駁回，原有公告即失所附
    麗，原告所謂依法應暫停系爭房地相關權利變更之依據亦失所附麗，被告准為系
    爭所有權移轉登記，並無違誤，當無侵害原告權利可言，與國家賠償法之規定有
    間。原告如認系爭房地應屬伊所有，自應提起回復所有權之訴，並遵期繳交貸款
    本息，系爭房地即能獲得保存，卻聽任抵押權人行使抵押權，卒遭拍賣，所得不
    足清償抵押債權，再請求被告賠償，其行使權利有違誠信原則，且與損害之發生
    與擴大亦有過失，依民法第二百十七條規定，應免除賠償金額等語。
三、原告主張系爭房地原登記為其所有，嗣伊於八十九年三月十七日向被告申請補給
    權狀，並申請變更印鑑登記，以防權狀遺失遭人盜用。經被告於八十九年三月十
    七日以四一九００號收件受理，由被告所屬公務員何慶茂經辦審核，何慶茂於八
    十九年三月二十日審核准予登記，並於同年月二十二日公告，公告期間自八十九
    年三月二十三日起至同年四月二十二日止，而訴外人林余軒於八十九年三月二十
    八日向被告申請系爭房地所有權移轉登記，經被告所屬公務員林虹霞辦理審核而
    准予登記，然何慶茂、林虹霞二人因辦理上開書狀補給及移轉登記，涉有行政疏
    失，業經台中縣政府予以記過及申誡處分，而系爭房屋嗣因未按期繳納貸款，致
    遭抵押權人三信商業銀行股份有限公司聲請拍賣抵押物，而於同年十一月間由他
    人拍定。伊於八十九年三月初即已委託力霸房屋仲介出售。且伊曾於八十九年五
    月二十二日依國家賠償法第二條第二項規定向被告請求賠償，被告則以同年六月
    二十七日（八九）平地一字第０五四二八號函覆拒絕賠償等情，業據提出本院八
    十九年度易字第三九八六號刑事判決、台灣高等法院台中分院九十年度上易字第
    一八０五號刑事判決、被告八十九年三月二十三日（八九）平地一字第０二一一
    六號函、公告、土地登記申請書、台中縣政府政風室函、被告八十九年六月二十
    七日（八九）平地一字第０五四二八號函、海報、八十九年三月十六日核發之原
    告印鑑證明為證，復為被告所不爭執，證人即仲介業務員林可晴亦到庭結證稱八
    十九年三月初因有人正式出價，才簽訂仲介契約乙節，堪認原告上開主張為真正
    。
四、原告另主張訴外人林余軒夥同訴外人胡詹雪梅偽造買賣契約，向被告申請所有權
    移轉登記，被告所屬公務員何慶茂經辦所有權狀補給業務，於八十九年三月二十
    日審核准予登記，並於同年月二十二日公告，竟遲至同年月二十七日始於電腦駐
    記。而被告所屬公務員林虹霞於八十九年三月二十八日受理移轉登記申請時，電
    腦已註記申請權狀補給公告中，依法應暫停移轉登記，並通知申請人，竟疏未注
    意電腦註記，仍准予移轉登記，渠等執行職務行使公權力顯有過失，原告於八十
    九年三月出委託他人仲介出售系爭房地，而有人願以四百五十元買受，以該價金
    扣除抵押貸款債務三百五十萬元，原告尚可得預期利益一百五十萬元，然因此未
    能獲得而受有損害，其損害與被告所屬上開公務員之過失行為有因果關係云云，
    則為被告所否認，並以前詞為辯。
五、訴外人林余軒向原告捏稱權狀遺失，致原告向被告申請補給權狀，其告發原告偽
    造文書而涉犯誣告罪嫌，另與訴外人詹益岩、胡詹雪梅共同盜刻原告印鑑，偽造
    買賣契約，將系爭房地移轉予訴外人胡詹雪梅，而涉犯共同偽造文書罪嫌，業經
    台灣台中地方法院檢察署檢察官提起公訴，此有原告提出該署九十年度偵字第二
    一一三四號、九十一年度偵字第九三四號、九十一年度偵緝字第一九０號、九十
    一年度偵字第一七一四０號起訴書可稽，又系爭房地所有權移轉所檢附之印鑑證
    明係八十七年九月十一日所核發，此有被告提出該印鑑證明可證。而原告既已八
    十九年三月十七日申辦補發所有權狀之同時，亦變更印鑑登記，則如訴外人林余
    軒、詹益岩及胡詹雪梅得原告同意將系爭房地所有權移轉登記予訴外人胡詹雪梅
    ，渠等當能自原告取得變更後之印鑑證明，及由原告用印於相關文件上，而無須
    仍提出八十七年間核發之印鑑證明。再者，無論以肉眼或折對角線方式交叉比對
    被告所提出系爭土地移轉登記申請案所檢附之印鑑證明及所有權移轉契約書、申
    請書上所蓋印之原告「甲○○」印文，其文字粗細顯有不同，且印鑑證明上之「
    鴻」字之「鳥」部與所有權移轉契約書、申請書上之「鴻」之「鳥」部，其上下
    接合處亦明顯不相符合，此觀諸上開印鑑證明、土地所有權移轉契約書及申請書
    即明，由此益證原告並未蓋印於系爭房地所有權移轉登記申請案之有關文件上，
    原告主張訴外人林余軒與詹益岩、胡詹雪梅共同偽造買賣契約，向被告申請系爭
    房地所有權移轉登記，應堪認定。被告辯稱原告提供印鑑及印鑑證明，同意移轉
    登記云云，要與事實不符，委無可採。
六、系爭房地之所有權狀補發申請案及所有權移轉登記申請案分別由被告所屬公務員
    何慶茂及林虹霞承辦審核，而渠等因辦理上開業務涉及行政疏失，業經台中縣政
    府分別予以記過、申誡之處分，已如上述。證人何慶茂亦到庭證稱伊承辦本件所
    有權狀補發，伊審核切結書及所有權人是否相符後，於八十九年三月二十三日公
    告，按作業慣例，公告同時就要送電腦註記，伊送去註記遲延二天等語，其既依
    慣例應於公告同時送註記，即應注意為之，且無不能注意，竟疏於注意及此，而
    遲延送註記，自難免過失。而上開權狀補發公告經由訴外人張榕芝於八十九年三
    月二十七日十三時五十六分四秒登錄，並由訴外人黃雅琴於同年月二十九日三月
    二十九日十一時三十八分三十五秒校對，此有原告提出之土地建物異動清冊可稽
    ，可知，上開權狀補發公告應於八十九年三月二十七日十三時五十六分四秒即已
    註記於電腦。而被告係於八十九年三月二十八日受理所有權移轉登紀申請案，其
    承辦公務員林虹霞於審核該申請案時，理應可注意及此。是證人林虹霞證稱伊受
    理當日看不到申請補發權狀之註記，隔日即八十九年三月二十九日早上，伊再一
    次查看電腦亦未看到註記云云，顯與事實不符，尚不足採。又上開所有權移轉登
    記申請案所檢附之印鑑證明及土地所有權移轉契約及申請書上之印文顯不相符，
    已如前述，此應為承辦人員以肉眼或折對角線核對即可發見。惟被告所屬公務員
    林虹霞承辦此項業務，本應注意及此，且能注意，竟疏於注意上開電腦註記及印
    文之不相符等情，而准予移轉登記予訴外人胡詹雪梅，亦難免過失。證人林虹霞
    證稱其以平常審核速度依作業程序審核本件所有權移轉登記申請案，伊覺得印文
    是一樣的云云，亦非事實，自不可採。綜上，堪認被告所屬公務員何慶茂、林虹
    霞執行職務行使公權力有過失。
七、按公務員於執行職務行使公權力時，因故意或過失不法侵害人民自由或權利者，
    國家應負損害賠償責任，國家賠償法第二條第二項定有明文。是公務員須於執行
    職務行使公權力時，有故意或過失侵害人民權利之行為，致人民之自由權利受有
    損害，且該故意過失之行為與人民受損害之結果間，有相當之因果關係，方合於
    國家賠償請求之要件（最高法院七十五年度台上字第五二五號民事判決可參）。
    本件原告於八十九年三月初即委託他人仲介出售系爭房地，已如前述，並有人願
    以四百五十萬元買受，業據證人即仲介業務員林可晴到庭結證屬實，而系爭房地
    已設定抵押權予訴外人三信商業銀行股份有限公司，以擔保三百萬元借款債務，
    為兩造所不爭執，如以上開四百五十萬元價金扣除該三百萬元借款債務，尚餘一
    百五十萬元，固為原告可能取得之預期利益，惟證人林可晴另證稱：「有人出價
    四百五十萬元，但沒有成交，原告因權狀申報遺失，再補發中，故不出面談，後
    來即不了了之」、「因為原告權狀申請補發未下來，才沒有簽買賣契約」等語，
    而原告自稱訴外人林余軒偽稱權狀遺失，伊乃向被告申請補給權狀，亦如前述。
    可知，原告可能取得之上開利益係因訴外人林余軒偽稱權狀遺失致原告申請補發
    而未能取得，並非因被告所屬公務員何慶茂、林虹霞執行補發權狀及所有權移轉
    等職務，過失遲延電腦註記或准予移轉登記，致受妨害。是原告縱因未能取得一
    百五十萬元之預期利益而受損害，亦難認與被告所屬公務員何慶茂、林虹霞之過
    失行為有相當因果關係，即不具備國家賠償請求之要件。
八、次查，系爭房地設定抵押權予訴外人三信商業銀行股份有限公司，係擔保訴外人
    陳嫊  、林余軒及原告對該銀行之債務，而訴外人陳嫊  向三信商業銀行股份有
    限公司借款三百萬元，原告及訴外人林余軒均為其連帶保證人，此業據本院調閱
    八十九年度執字第二七一四二號強制執行卷宗審核屬實，嗣因未依約繳息，而經
    該銀行聲請拍賣系爭房地，並經他人拍定，為兩造所不爭執。原告既為連帶保證
    人，未盡其連帶保證責任，致系爭房地為抵押債權人聲請拍賣而喪失其所有權，
    原告自有可歸責之事由，此與被告尚無關涉。
九、綜上所述，原告主張伊未能取得上開一百五十萬元之預期利益而受有損害，與被
    告所屬公務員何慶茂、林虹霞之過失行為間有因果關係云云，尚非可採。其依國
    家賠償法第二條第二項規定，請求被告賠償一百五十萬元及自起訴狀繕本送達翌
    日起至清償日止按年息百分之五計算之利息，顯無理由，應予駁回。兩造其餘攻
    擊防禦方法及舉證，經核與本件判決結果無影響，爰不再逐一論述，附此敘明。
十、原告陳明願供擔保，聲請宣告假執行，因其訴被駁回而失所附麗，自應併予駁回
    。
十一、據上論結，原告之訴為無理由，依民事訴訟法第七十八條判決如主文。
中      華      民      國    九十二    年      一      月     十三     日
                                    臺灣臺中地方法院民事第一庭
~B法      官  許文碩
右為正本係照原本作成
如不服本判決，應於判決送達後二十日內，向本院提出上訴狀。
中      華      民      國    九十二    年      一      月     十六     日
~B法院書記官


司法院資訊處製作；財團法人民間司法改革基金會備份。
